# 请教陈版，关于合并报表的编制

提问人：19860208 时间：2015-3-7 23:18:53
若B C在个别报表中按照权益法核算，则A在合并报表时持有D公司股权70%，无其他特殊情况，应具有控制，D应为A的子公司，故应按成本法一样进行核算（调整权益法核算时的影响，包括顺流交易对B的影响）。在合并层面 除B C 外的少数股东权益为30%，若顺流交易存在未实现损益的 还需要考虑对少数股东损益及权益的影响。

回答人：chenyiwei
纠正一下：内部交易未实现损益属于逆流交易时（D向A、B、C销售商品或提供劳务）时，其抵销影响才分配给少数股权，顺流交易未实现损益的影响是不分配给少数股东的。

提问人：冰与水 时间：2015-03-08 08:16:46
也就是说在合并层面要把B和C个别报表的权益法核算全部冲回，是吗？而对于内部交易未实现损益，顺流交易应全部抵消归属于母公司净利润，逆流交易应当按70%比例调整归属于母公司净利润和30%比例的少数股东损益。

回答人：chenyiwei
可以这样理解。